臺灣臺中地方法院刑事判決　　　　　 100年度交簡上字第44號
上　訴　人　臺灣臺中地方法院檢察署檢察官
被　　　告　陳佳利
上列上訴人因過失傷害案件，不服本院本院100年1月10日第一審
簡易判決處刑（99年度交簡字第224號，起訴案號：99年度偵字
第20261號），提起上訴，本院判決如下：
    主    文
上訴駁回。
陳佳利緩刑參年。
    犯罪事實及理由
一、本案經本院理結果，認第一審簡易判決認事用法及量刑均無
    不當，應予維持，並引用第一審判決書記載之事實、證據及
    理由（如附件）。
二、上訴人即臺灣臺中地方法院檢察署檢察官上訴意旨略以：告
    訴人之傷勢極重，往後復健之路遙遙無期，被告家境優渥，
    告訴人家境貧困，被告將所有民事責任推由保險公司處理，
    經由保險公司壓縮理賠額度，被告不無閃避法律責任之嫌；
    就主觀面言，本件車禍之過失責任，經鑑定結果，被告應負
    全部責任，告訴人並無「與有過失」，是被告之過失情節重
    大，又刑法關於自首減輕其刑之規定，係「得」減制，而非
    「應」減制，是判決理由認「應」減輕其刑，法規適用顯有
    錯誤；且經觀察本件被告之犯罪過失情節重大、所造成之損
    害極重、犯後態度又不佳，判決理由復未說明何以「得」減
    輕其刑之具體事由，亦有判決理由不備之虞。
三、經查：
（一）按刑罰之量定，屬法院自由裁量之職權行使，其應審酌刑
      法第57條所列各款事由及一切情狀，為酌量輕重之標準，
      並非漫無限制；在同一犯罪事實與情節，如別無其他加重
      或減輕之原因，下級審法院量定之刑，亦無過重或失輕之
      不當情形，則上級審法院對下級審法院之職權行使，原則
      上應予尊重，有最高法院85年臺上字第2446號判決意旨可
      資參照。查本案原審判決已審酌被告過失情節重大，導致
      被害人受如犯罪事實欄所載傷勢，而被告及告訴人雙方對
      和解金額認知差距懸殊致未能和解，惟兼衡被告素行良好
      及犯後坦承犯行等一切情狀，判處被告有期徒刑5月，並
      諭知易科罰金之折算標準，其業已就量刑事項予以審酌，
      並無逾越法律所規定之範圍，亦無過重或失輕之不當情形
      。
（二）刑事訴訟法第454條第1項規定，簡易判決應記載之事項，
      與刑事訴訟法第310條關於通常程序有罪判決理由之應記
      載事項不同，即不需就刑罰有減輕事由者記載其理由，又
      刑事訴訟法第454條第2項復規定，簡易判決得以簡略方式
      為之，是原審判決縱未詳予記載被告得否減輕其刑之理由
      ，亦難認有何判決不備理由之情形。再原審判決其應適用
      法條部分所引係屬現行刑法第62條前段之規定，則即難認
      其適用法規有何明顯之錯誤，況原判決縱於論證上略有跳
      躍，惟簡易判決既即得以簡略方式為之，自亦難執此細節
      逕認原判決有何適用法規錯誤之情形。
四、綜上所述，原審認事、用法及量刑均無不當，應予維持。檢
    察官之上訴為無理由，應予駁回。
五、被告前未曾因故意犯罪受有期徒刑以上刑之宣告，有臺灣高
    等法院被告前案紀錄表在卷可參，其因一時疏失，致罹刑章
    ，犯後亦坦承過失，且於本院審理中與被害人洪張泥達成和
    解，有本院和解筆錄1紙附卷可證，被告經此偵審及論罪科
    刑之教訓，已知所警惕，應無再犯之虞，故本院認被告所宣
    告之刑，以暫不執行為適當，併予宣告緩刑。
據上論斷，應依刑事訴訟法第455條之1第1項、第3項、第373條
、第368條、第364條，刑法第74條第1項第1款，判決如主文。
中    華    民    國   100    年    8     月    29    日
                  刑事十八庭  審判長法  官  郭書豪
                                    法  官  蕭一弘
                                    法  官  胡芷瑜
以上正本證明與原本無異。
不得上訴。
                                    書記官  巫惠穎
中    華    民    國   100    年    8     月    29    日
附錄本案論罪科刑法條全文
刑法第二百八十四條第一項：
因過失傷害人者，處六月以下有期徒刑、拘役或五百元以下罰金
，致重傷者，處一年以下有期徒刑、拘役或五百元以下罰金。